臺灣高等法院刑事裁定
110年度抗字第964號
抗  告  人  
即  受刑人  席凱倫




上列抗告人即受刑人因聲請定其應執行刑案件，不服臺灣臺北地
方法院110年度聲字第1086號中華民國110年6月8日裁定，提起抗
告，本院裁定如下：
    主  文
抗告駁回。                                             
    理  由
一、原裁定意旨略以：抗告人即受刑人席凱倫因竊盜等案件，經
    法院先後判處如附表所示之刑，業已確定在案，有如附表所
    示所示裁判及本院被告前案紀錄表在卷可證，茲檢察官聲請
    定其執行之刑，經審核認屬正當。另抗告人所犯如附表編號
    一至十所示罪刑，經本院以109年度聲字第4997號裁定定應
    執行拘役（原裁定誤載為有期徒刑）120日確定，編號十一
    至十四所示罪刑，則經判處應執行拘役（原裁定誤載為有期
    徒刑）70日確定在案，自應以該罪宣告刑為基礎，並受上開
    所定應執行刑內部界限及刑法第51條第6款所定拘役120日上
    限之外部界限拘束，且審酌抗告人所犯各罪均為竊盜罪，犯
    罪時間分佈在108至109年間等一切情狀，裁定抗告人應執行
    拘役120日，並諭知易科罰金之折算標準為以新臺幣1千元折
    算1日等語。
二、抗告意旨略以：抗告人所犯之罪皆屬微罪，雖由法院自由定
    刑，但法律上有其內部界限，而實務上就具體個案所定之執
    行刑，亦不乏大幅減低之個案，是以原審裁定抗告人應執行
    拘役120日，實屬過苛。又抗告人因家庭狀況不好，精神方
    面有思覺性失調，現已深知往日之非，且已悔過，爰請撤銷
    原裁定，給予最輕之裁定，並宣告緩刑云云。
三、按數罪併罰，有二裁判以上宣告多數拘役者，於各刑中之最
    長期以上，各刑合併之刑期以下，定其應執行之刑期，但不
    得逾120日，刑法第51條第6款、第53條規定甚明。次按刑事
    訴訟法第370條第2項、第3項，已針對第二審上訴案件之定
    應執行之刑，明定有不利益變更禁止原則之適用；而分屬不
    同案件之數罪併罰有應更定執行刑之情形，倘數罪之刑，曾
    經定其執行刑，再與其他裁判宣告之刑定其應執行刑時，在
    法理上亦應同受此原則之拘束。亦即，另定之執行刑，其裁
    量所定之刑期，不得較重於前定之執行刑加計後裁判宣告之
    刑之總和。法院於裁量另定應執行之刑時，祗須在不逸脫上
    開範圍內為衡酌，而無全然喪失權衡意義或其裁量行使顯然
    有違比例原則之裁量權濫用之例外情形，並不悖於定應執行
    刑之恤刑目的者，即無違裁量權之內部界限（最高法院110
    年度台抗字第475號裁定意旨參照）。
四、經查：
  ㈠抗告人所犯如附表所示之罪，業經法院先後判處如附表所示
    之刑，其中附表編號一至十所示罪刑，經本院以109年度聲
    字第4997號裁定定應執行拘役120日；附表編號十一至十四
    所示罪刑，則經判處應執行拘役70日，且於如附表所示日期
    分別確定在案，有本院被告前案紀錄表及上開裁判附卷可按
    。檢察官因而向原審法院聲請就附表所示各罪定其應執行之
    刑，經原審審核認聲請為正當，並定其應執行刑為拘役120
    日，係在各刑中之最長期（即拘役50日）以上，各刑合併之
    刑期（即拘役405日）以下，復未逾附表各編號前所定之應
    執行刑加計其他裁判所處刑期之總和（即前開分別所定之應
    執行刑拘役120日、70日，合計為190日），符合量刑裁量之
    外部性界限及內部性界限，要屬法院裁量職權之適法行使，
    且與法律規範之目的、精神、理念及法律秩序亦不相違背，
    核無不當。
　㈡抗告人雖執前開情詞，指摘原裁定所定應執行刑不當云云。
    然抗告人所犯如附表所示各罪，雖均屬竊盜罪或詐欺取財罪
    ，且係在108年10月至109年1月間密接為之，透過各罪所顯
    示之犯罪人格大致相同，但其犯罪行為係侵害不同被害人，
    對侵害法益之加重效應仍具相當獨立性，從而原審本此意旨
    ，綜合考量斟酌後，對抗告人所犯如附表所示之罪刑再給予
    適度之刑罰折扣，而裁定如前揭之應執行刑，暨諭知易科罰
    金之折算標準，難認有失權衡意義而有裁量權濫用之情形。
    抗告意旨固以：實務上就具體個案所定之執行刑，亦不乏大
    幅減低之個案云云。然不同個案，其犯罪類型、情節俱不相
    同，所為刑罰之量定自屬有別，尚難遽以比附援引，執為原
    裁定有何違誤之論據。至抗告意旨另請求宣告緩刑云云，然
    此並非法院於裁定應執行刑時所得審酌之事項，自亦無足取
    。　　
五、綜上所述，本件抗告意旨指摘原裁定定刑不當，且請求宣告
    緩刑云云，難認可採，核其抗告為無理由，應予駁回。
據上論斷，依刑事訴訟法第412條，裁定如主文。
中　　華　　民　　國　　110 　年　　6 　　月　　30　　日
　　　　　　　　　刑事第九庭  審判長法　官  潘翠雪
　　　　　　　　　　　　　　　　　  法　官  陳俞婷
　　　　　　　　　　　　　　　　　  法　官  陳信旗
以上正本證明與原本無異。
不得再抗告。
                                    書記官  董佳貞
中　　華　　民　　國　　110 　年　　6 　　月　　30　　日
附表     編號  一 二 三 罪名  竊盜罪 竊盜罪 竊盜罪 宣告刑  拘役25日，如易科罰金，以新臺幣1千元折算1日 拘役10日，如易科罰金，以新臺幣1千元折算1日 拘役45日，如易科罰金，以新臺幣1千元折算1日 犯罪日期  108年12月13日 108年11月27日 108年11月5日 最 後 事 實 審 法院、 案號 臺灣臺北地方法院109年度審簡字第339、340號 臺灣臺北地方法院109年度審簡字第339、340號 臺灣臺北地方法院109年度審簡字第1508、1509、1510號  判決日期 109年2月26日 109年2月26日 109年7月31日 確 定 判 決 法院、 案號 臺灣臺北地方法院109年度審簡字第339、340號 臺灣臺北地方法院109年度審簡字第339、340號 臺灣臺北地方法院109年度審簡字第1508、1509、1510號  確定日期 109年3月23日 109年3月23日 109年9月23日 

編號  四 五 六 罪名  詐欺取財罪（原裁定誤載為竊盜罪） 竊盜罪 詐欺取財罪 宣告刑  拘役45日，如易科罰金，以新臺幣1千元折算1日 拘役45日，如易科罰金，以新臺幣1千元折算1日 拘役50日，如易科罰金，以新臺幣1千元折算1日 犯罪日期  109年1月7日 108年12月19日 109年1月19日 最 後 事 實 審 法院、 案號 臺灣臺北地方法院109年度審簡字第1508、1509、1510號 臺灣臺北地方法院109年度審簡字第1508、1509、1510號 臺灣臺北地方法院109年度審簡字第1508、1509、1510號  判決日期 109年7月31日 109年7月31日 109年7月31日 確 定 判 決 法院、 案號 臺灣臺北地方法院109年度審簡字第1508、1509、1510號 臺灣臺北地方法院109年度審簡字第1508、1509、1510號 臺灣臺北地方法院109年度審簡字第1508、1509、1510號  確定日期 109年9月23日 109年9月23日 109年9月23日 
編號  七 八 九 罪名  竊盜罪（原裁定誤載為詐欺取財罪） 詐欺取財罪 竊盜罪 宣告刑  拘役45日，如易科罰金，以新臺幣1千元折算1日 拘役15日，如易科罰金，以新臺幣1千元折算1日 拘役10日，如易科罰金，以新臺幣1千元折算1日 犯罪日期  108年12月22日 109年1月23日 108年10月15日 最 後 事 實 審 法院、 案號 臺灣臺北地方法院109年度審簡字第1508、1509、1510號 臺灣臺北地方法院109年度審簡字第1508、1509、1510號 臺灣臺北地方法院109年度審簡字第1508、1509、1510號  判決日期 109年7月31日 109年7月31日 109年7月31日 確 定 判 決 法院、 案號 臺灣臺北地方法院109年度審簡字第1508、1509、1510號 臺灣臺北地方法院109年度審簡字第1508、1509、1510號 臺灣臺北地方法院109年度審簡字第1508、1509、1510號  確定日期 109年9月23日 109年9月23日 109年9月23日 

編號  十 十一 十二 罪名  竊盜罪 詐欺取財罪 詐欺取財罪 宣告刑  拘役20日，如易科罰金，以新臺幣1千元折算1日 拘役30日，如易科罰金，以新臺幣1千元折算1日 拘役25日，如易科罰金，以新臺幣1千元折算1日 犯罪日期  108年12月23日 109年1月17日 109年1月13日 最 後 事 實 審 法院、 案號 本院109年度上易字第1170號 臺灣臺北地方法院109年度易字第554、766號 臺灣臺北地方法院109年度易字第554、766號  判決日期 109年9月24日 110年3月23日 110年3月23日 確 定 判 決 法院、 案號 本院109年度上易字第1170號 臺灣臺北地方法院109年度易字第554、766號 臺灣臺北地方法院109年度易字第554、766號  確定日期 109年9月24日 110年4月27日 110年4月27日 
編號  十三 十四 罪名  詐欺取財罪 竊盜罪 宣告刑  拘役20日，如易科罰金，以新臺幣1千元折算1日 拘役20日，如易科罰金，以新臺幣1千元折算1日 犯罪日期  109年1月18日 109年1月8日 最 後 事 實 審 法院、 案號 臺灣臺北地方法院109年度易字第554、766號 臺灣臺北地方法院109年度易字第554、766號  判決日期 110年3月23日 110年3月23日 確 定 判 決 法院、 案號 臺灣臺北地方法院109年度易字第554、766號 臺灣臺北地方法院109年度易字第554、766號  確定日期 110年4月27日 110年4月27日